台灣彰化地方法院刑事判決　　　　　　　　　　　　　九十一年度易字第六三五號
　　公　訴　人　臺灣彰化地方法院檢察署檢察官
　　被　　　告　乙○○
右列被告因竊盜案件，經檢察官提起公訴（九十一年度偵字第二九五六號），本院判
決如左：
    主  文
乙○○於夜間侵入住宅竊盜，處有期徒刑柒月。
    事  實
一、乙○○前曾於民國（下同）八十六年九月二日，因違反肅清煙毒條例等案件，經
    本院判處有期徒刑三年六月，同年八十六年十月二十四日確定，八十六年十二月
    二十二日入監服刑，該刑期與前之煙毒殘刑四年三月九日接續執行，九十年五月
    二十一日假釋出獄，並交付保護管束，假釋期滿日為九十三年十二月六日。詎乙
    ○○於上開假釋期間內，仍不知悔改，於九十一年六月一日凌晨一時許，駕駛車
    牌號碼ＱＥ─九九四六號自小貨車前往甲○○設於彰化縣鹿港鎮○○里○○路三
    五五號之元鑫洋菸行店門外時，因見裡面無人，遂基於為自己不法所有之意圖，
    侵入該店內，徒手竊取甲○○所有店內現金共計新台幣 (下同)二千三百元（其
    中包括有十元硬幣共一百五十個、五元硬幣一百二十個、一元硬幣二百個）及香
    煙共計四百四十包（其中包括有大衛杜夫牌香煙一百六十包、峰牌香煙一百六十
    包、七星牌香煙一百二十包），得手後，再將上述現金及香煙放置於其駕駛而放
    置於該店門口之前開車內，適甲○○返回店時，發現其店右側門被打開，並撞見
    乙○○正由裡面走出，且將所竊得之上開物品放入車內，而當場上前抓住乙○○
    ，然乙○○卻趁隙逃逸，而將其車並鑰匙及所穿戴之拖鞋、眼鏡留於現場，嗣經
    甲○○報警而循線查獲上情。
二、案經被害人甲○○訴由彰化縣警察局鹿港分局報請臺灣彰化地方法院檢察署檢察
    官偵查起訴。
    理  由
一、訊遽被告乙○○固坦承有於右揭時地竊取甲○○所有前開現金及香煙，惟辯稱：
    伊本來是要去買香煙，店門沒關，伊就進去，發現沒人就把零錢及香煙拿走云云
    。經查：被告乙○○於警訊時業已坦承：我將車停在元鑫洋菸酒行前，然後人下
    車，我用手把元鑫行右側門一拉，發現該門有關但沒有上鎖，我就將門打開，徒
    手進入店內竊取現金及香煙等語，核與被害人甲○○於偵查中所供述：當時我的
   店門有上鎖等語相符，是被告乙○○辯稱：伊是入內購買香煙，發現沒人才臨時
    起意行竊云云，顯屬避就之詞，洵無可取，此外，並有乙○○遺留現場之前開自
    小貨車、拖鞋、眼鏡、鑰匙責付保管書、贓物認領保管單各一紙、相片七張附卷
    可稽。本案事證已臻明確，被告犯行至堪認定，應依法論科。
二、核被告所為，係犯刑法第三百二十一條第一項第一款之加重竊盜既遂罪。爰審酌
    被告有賭博前科，現因煙毒案件假釋中，於假釋期間復犯本件竊盜罪，暨其犯罪
    動機、智識程度、目的、手段、所生之危害以及犯罪後態度等一切情狀，量處如
    主文所示之刑，以示儆懲。
據上論斷，應依刑事訴訟法第二百九十九條第一項前段，刑法第三百二十一條第一項
第一款，判決如主文。
本案經檢察官羅美秀到庭執行職務。
中    華    民    國      九十一      年      七       月     二十五    日
                                    臺灣彰化地方法院刑事第二庭
                                        法      官  康  弼  周
右正本證明與原本無異。
如不服本判決，應於判決送達後十日內向本院提出上訴狀( 須附繕本 )。
                                        法院書記官  詹  國  立
中    華    民    國      九十一      年      八       月       一      日
刑法第三百二十一條
犯竊盜罪而有左列情形之一者，處六月以上五年以下有期徒刑：
一、於夜間侵入住宅或有人居住之建築物、船艦或隱匿其內而犯之者。
二、毀越門扇、牆垣或其他安全設備而犯之者。
三、攜帶兇器而犯之者。
四、結夥三人以上而犯之者。
五、乘火災、水災或其他災害之際而犯之者。
六、在車站或埠頭而犯之者。
前項之未遂犯罰之。
